【裁判字號】    90,上易,712
【裁判日期】    900607
【裁判案由】    毒品危害防制條例
【裁判全文】
臺灣高等法院臺南分院刑事判決           九十年度上易字第七一二號        Ｃ
      上  訴  人
      即  被  告  甲  ○  ○
右上訴人因違反毒品危害防制條例案件，不服臺灣臺南地方法院九十年度易字第一０
七號中華民國九十年三月二十一日第一審判決（起訴案號：臺灣臺南地方法院檢察署
八十九年度偵緝字第五八四號），提起上訴，本院判決如左：
      主      文
上訴駁回。
      事      實
一、甲○○前於民國（下同）八十七年間，因違反麻醉藥品管理條例案件，經原審送
    觀察勒戒後，認無繼續施用毒品之傾向，由原審於八十七年七月二十二日以八十
    七年度易字第一五Ｏ九號為免刑判決確定後，復又基於概括犯意，自八十八年一
    月底起至同年六月中旬止，連續在台南市某不詳處所，施用第二級毒品安非他命
    ，為警分別於八十八年一月二十七日十七時二十五分許，在台南市○○街二二Ｏ
    號，當場查獲並扣得內含安非他命殘渣之分裝匙二支。另於八十八年六月十六日
    凌晨零時五十分許，在台南市○○路○段二五四號樺谷大飯店九Ｏ二室查獲，並
    經原審以八十八年度毒聲字第七七Ｏ號裁定送觀察勒戒後，認有繼續施用毒品之
    傾向，並經原審於八十八年七月二十三日以八十八年毒聲字第二一七四號裁定令
    入戒治處所施以強制戒治。刑事追訴部分，由台灣台南地方法院檢察署檢察官以
    八十八年偵緝字第六三一號聲請簡易判決處刑，經原審於八十八年十月四日以八
    十八年度南簡字第七四五號判處有期徒刑五月確定（但尚未執行，不構成累犯）
    ，而強制戒治部分，則於戒治期滿三月後，其成效經評定為合格，認無繼續戒治
    必要，而由原審於八十八年十二月七日以八十八年度毒聲字第三六四三號裁定停
    止戒治，所餘戒治期間付保護管束，保護管束期間自八十八年十二月三十日起至
    八十九年七月十五日期滿。詎被告猶不知悔改，在保護管束期間，復於八十九年
    三月六日起回溯九十六小時之某時，再行非法施用第二級毒品安非他命，於八十
    九年三月六日至台灣台南地方法院檢察署觀護人室報到時，經當場採尿送驗後，
    其尿液中呈現安非他命之陽性反應，而查悉上情。
二、案經台灣台南地方法院檢察署觀護人室告發後，由台灣台南地方法院檢察署檢察
    官偵查起訴。
      理      由
一、訊據被告甲○○固坦承確有前揭二次施用毒品之事實，惟就八十九年三月六日至
    台灣台南地方法院檢察署於觀護人室之本次驗尿部分，則矢口否認有再度施用安
    非他命之犯行，辯稱：伊因感冒故於八十九年三月五日服用感冒糖漿，但不知那
    種廠牌，惟並未在吸食安非他命云云。
二、惟查：被告八十九年三月六日至台灣台南地方法院檢察署於觀護人室報到時，經
    當場採尿送驗後，其尿液中呈現安非他命之陽性反應，有長榮管理學院於八十九
    年三月二十日出具之尿液檢驗報告一紙附卷可稽。雖被告辯稱：伊因感冒故服用
    感冒糖漿，惟自稱未前往醫院取得證明，亦不知糖漿之品牌以供調查，所辯未再
    度施用安非他命顯係卸責之詞，不足採信。
三、按甲基安非他命經口服後約百分之七十於二十四小時內自尿中排出，約百分之九
    十於九十六小時內自尿中排出，由於國內尿液中甲基安非他命之檢驗方式、投與
    量、個人體質、採尿時間與檢測儀器之精密度等諸多因素有關，因此僅憑尿液中
    呈安非他命陽性反應，並無法確實推算吸食時間距採集時間之長短，惟依上述資
    料推斷，最長不會超過四日，此有行政院衛生署藥物食品檢驗局八十一年二月八
    日（八一）藥檢壹字第ＯＯ一一五六號行政命令可資參照。本件被告前曾二次非
    法吸用第二級毒品安非他命，分別經原審為免刑判決及令入戒治處所施以強制戒
    治，刑事追訴部分判處有期徒刑五月確定（但尚未執行），而強制戒治部分嗣認
    無繼續戒治必要而交付保護管束（詳如事實欄之記載），此有前揭裁定書、判決
    書、台灣高等法院被告全國前案記錄表各一件可按，被告竟於保護管束期間再犯
    本件施用第二級毒品安非他命，其保護管束並非阻卻犯罪事由，除構成撤銷停止
    戒治之原因外，仍應就此犯部分為實體判決（最高法院八十九年台非字第九Ｏ號
    判決意旨參照），本件事證明確，應予依法論科。
二、按安非他命為第二級毒品，此毒品危害防制條例第二條第二項訂有明文。被告甲
    ○○非法施用，核其所為，係犯同條例第十條第二項之罪。原審審理結果，認被
    告罪證明確，適用毒品危害防制條例第十條第二項，並審酌被告前有多次毒品紀
    錄，經多次觀察勒戒程序矯治後仍不知悔改，顯有再犯之虞，及施用毒品戕害身
    心損害甚鉅、其品行智識程度、生活狀況、犯罪後仍不能坦承犯行等一切情狀，
    量處有期徒刑柒月，認事用法俱無不合，量刑亦稱妥適，被告上訴意旨否認犯罪
    ，空言指摘原判決不當，並無可取，為無理由，應予駁回。
據上論斷，應依刑事訴訟法第三百六十八條，判決如主文。
本案經檢察官吳忠賢到庭執行職務。
中    華    民    國      九十      年      六      月      七          日
                                  臺灣高等法院臺南分院刑事第六庭
          審判長法官  楊    明    章
                                            法官  徐    宏    志
                                            法官  戴    勝    利
右正本證明與原本無異。
不得上訴。
                                      法院書記官  吳    銘    添
中    華    民    國      九十      年      六      月     八           日
附錄法條：
毒品危害防制條例第十條：施用第一級毒品者，處六月以上五年以下有期徒刑。
                        施用第二級毒品者，處三年以下有期徒刑。


司法院資訊處製作；財團法人民間司法改革基金會備份。
